【裁判字號】    97,訴,494
【裁判日期】    970918
【裁判案由】    違反毒品危害防制條例
【裁判全文】
臺灣雲林地方法院刑事判決               97年度訴字第494號
公  訴  人  臺灣雲林地方法院檢察署檢察官
被      告  乙○○
                    （
選任辯護人  王英傑律師
上列被告因違反毒品危害防制條例案件，經檢察官提起公訴（97
年度偵字第303 號），本院判決如下：
    主  文
乙○○所犯如附表所示之罪，各處如附表所示之刑，應執行有期
徒刑貳拾年，未扣案販賣毒品所得共新臺幣拾參萬壹仟壹佰元與
潘冠里連帶沒收，如全部或一部不能沒收時，以其與潘冠里之財
產連帶抵償之。扣案之第一級毒品海洛因壹袋（含粉末貳包、塊
狀參包，總計淨重拾玖點參貳公克）、甲基安非他命壹包（驗餘
含塑膠袋及標籤重零點肆柒捌公克），均沒收銷燬之。扣案行動
電話壹支（含0000000000號SIM 卡壹張）沒收。
    犯  罪  事  實
一、乙○○明知海洛因、安非他命分別係毒品危害防制條例所列
    管之第一級、第二級毒品，均不得非法持有及販賣，竟與其
    妻潘冠里（另由檢察官通緝中），共同基於販賣第一級毒品
    海洛因、第二級毒品安非他命營利之犯意聯絡，而以000000
    0000、0000000000、0000000000、0000000000、0000000000
    等行動電話為聯絡工具，分別於附表一所示之時間、地點，
    販賣第一級毒品海洛因給林煥祈、李新堂、許明煌、謝坤助
    、林世凱、周椿桂、綽號「阿才」之成年人、許三益、郭周
    旺等人（各次販賣對象、時間、地點、販賣毒品種類與金額
    ，均如附表一所載）；又於附表二所示之時間、地點，販賣
    第二級毒品安非他命給王健銘、林煥祈、黃健源、李新堂、
    陳憲彰、黃小琪、王森永、郭周旺、林建銘等人（各次販賣
    對象、時間、地點、販賣毒品種類與金額，均如附表二所載
    ）。
二、乙○○又單獨基於轉讓第一級毒品海洛因之犯意，分別於附
    表三所示之時間、地點，轉讓第一級毒品海洛因給許明煌、
    謝坤助（各次轉讓對象、時間、地點、轉讓毒品種類，均如
    附表三所載）；復單獨基於轉讓第二級毒品安非他命之犯意
    ，分別於附表四所示之時間、地點，轉讓第二級毒品安非他
    命給許三益、黃健源、周椿桂、王森永等人（各次轉讓對象
    、時間、地點、轉讓毒品種類，均如附表四所載）。
三、嗣於民國97年1 月18日22時30分許，乙○○前往雲林縣崙背
    鄉港尾村新鎮75之151 號「比佛莉汽車旅館」122 號房內，
    欲向周峰正（業由本院另案審理中）購買第二級毒品安非他
    命時，為埋伏之員警當場查獲，並扣得乙○○所有之第一級
    毒品海洛因1 袋（內含粉末2 包、塊狀3 包，總計淨重19.3
    2 公克）、甲基安非他命1 包（驗餘含塑膠袋及標籤重0.47
    8 公克）及行動電話1 支（含0000000000號SIM 卡1 張）等
    物。
四、案經行政院海岸巡防署海洋巡防總局偵防查緝隊報告及雲林
    縣警察局移送臺灣雲林地方法院檢察署檢察官偵查起訴。
    理  由
一、被告乙○○於本院審理中，坦承為附表所示之販賣及轉讓第
    一級毒品海洛因、第二級毒品安非他命之犯罪事實，核與周
    椿桂於警詢（行政院海岸巡防署海洋巡防總局偵防查緝隊刑
    案偵查洋局偵緝字第0970110151號卷一第29頁至第32頁）及
    偵查中具結之證述（96年度他字第973 號卷第81頁至第86頁
    ）、李新堂於警詢（行政院海岸巡防署海洋巡防總局偵防查
    緝隊刑案偵查洋局偵緝字第0970110151號卷一第45頁至第51
    頁）及偵查中具結之證述（97年度偵字第303 號卷第39頁至
    第43頁）、王健銘於警詢（行政院海岸巡防署海洋巡防總局
    偵防查緝隊刑案偵查洋局偵緝字第0970110151號卷一第64頁
    至第68頁）及偵查中之證述（97年度偵字第303 號卷第15頁
    至第17頁、第239 頁至第240 頁）、林煥祈於警詢（行政院
    海岸巡防署海洋巡防總局偵防查緝隊刑案偵查洋局偵緝字第
    0970 110151 號卷一第95頁至第100 頁）及偵查中具結之證
    述（97年度偵字第303 號卷第20頁至第23頁）、林世凱於警
    訊之陳述（行政院海岸巡防署海洋巡防總局偵防查緝隊刑案
    偵查洋局偵緝字第0970110151號卷一第109 頁至第112 頁）
    、王森永於警詢（行政院海岸巡防署海洋巡防總局偵防查緝
    隊刑案偵查洋局偵緝字第0970110151號卷一第117 頁至第12
    0 頁）及偵查中具結之證述（96年度他字第973 號卷第89頁
    至第93頁）、謝坤助於警詢（行政院海岸巡防署海洋巡防總
    局偵防查緝隊刑案偵查洋局偵緝字第0970110151號卷一第12
    6 頁至第129 頁）及偵查中具結之證述（97年度偵字第303
    號卷第114 頁至第117 頁）、陳憲彰於警詢（行政院海岸巡
    防署海洋巡防總局偵防查緝隊刑案偵查洋局偵緝字第097011
    0151號卷一第135 頁至第137 頁）及偵查中具結之證述（97
    年度偵字第303 號卷第109 頁至第111 頁）、黃小琪於警詢
    （行政院海岸巡防署海洋巡防總局偵防查緝隊刑案偵查洋局
    偵緝字第0970110151號卷一第146 頁至第150 頁）及偵查中
    具結之證述（97年度偵字第303 號卷第129 頁至第132 頁）
    、周峰正於警詢（行政院海岸巡防署海洋巡防總局偵防查緝
    隊刑案偵查洋局偵緝字第0970110151號卷二第29頁至第37頁
    ）及偵查中之證述（97年度偵字第303 號卷33頁至第35頁）
    、黃健源於警詢（行政院海岸巡防署海洋巡防總局偵防查緝
    隊刑案偵查洋局偵緝字第0970110151號卷二第42頁至第44頁
    、第45頁至第50頁）及偵查中具結之證述（97年度偵字第30
    3 號卷第25頁至第29頁）、許明煌於偵查中之具結證述（97
    年度偵字第303 號卷70頁至第75頁）、許三益於偵查中之具
    結證述（97年度偵字第303 號卷第214 頁、第279 頁至第28
    0 頁）、游美娟於偵查中之具結證述（97年度偵字第303 號
    卷第283 頁至第284 頁、97年度偵字第1260號卷第28頁至第
    29頁）大致相符。並有王森永監聽譯文（行政院海岸巡防總
    局洋局偵緝字第0970110151號卷一第125 頁）、謝坤助監聽
    譯文（行政院海岸巡防總局洋局偵緝字第0970110151號卷一
    第133 頁至第134 頁）、陳憲彰監聽譯文（行政院海岸巡防
    總局洋局偵緝字第0970110151號卷一第144 頁至第145 頁）
    、黃小琪監聽譯文（行政院海岸巡防總局洋局偵緝字第0970
    110151號卷一第151 頁）、周峰正監聽譯文（行政院海岸巡
    防總局洋局偵緝字第0970110151號卷二第40頁至第41頁）、
    黃健源監聽譯文（行政院海岸巡防總局洋局偵緝字第097011
    0151號卷二第51頁至第52頁）、許明煌監聽譯文（97年度警
    聲搜字第13號卷第73頁）、周椿桂監聽譯文（97年度警聲搜
    字第13號卷第73頁至第76頁）、郭周旺監聽譯文（97年度警
    聲搜字第13號卷第88頁至第90頁）、乙○○與潘冠里使用之
    0000000000、0000000000號行動電話監聽譯文（97年度警聲
    搜字第13號卷第91頁至第92頁）、林建銘監聽譯文（97年度
    警聲搜字第13號卷第104 頁至第106 頁）、游美娟監聽譯文
    （97年度警聲搜字第13號卷第105 頁）、王健銘監聽譯文（
    97年度警聲搜字第13號卷第119 頁至第120 頁）、林世凱監
    聽譯文（97年度警聲搜字第13號卷第134 頁至第135 頁）、
    綽號「阿才」之人（使用0000000000號行動電話）監聽譯文
    （97年度警聲搜字第13號卷第153 頁）、李新堂監聽譯文（
    97年度警聲搜字第13號卷第173 頁至第177 頁）、許三益監
    聽譯文（97年度警聲搜字第13號卷第184 頁）、林聖倫監聽
    譯文（97年度警聲搜字第13號卷第194 頁至第195 頁）、林
    煥祈監聽譯文等（97年度警聲搜字第13號卷第204 頁至第20
    6 頁），在卷可為佐證。此外復有扣押物品目錄表（行政院
    海岸巡防總局洋局偵緝字第0970110151號卷二第116 頁）、
    搜索扣押筆錄（行政院海岸巡防總局洋局偵緝字第09701101
    51號卷二第117 頁至第119 頁）、李新堂扣押物品目錄表（
    行政院海岸巡防總局洋局偵緝字第0970110151號卷二第130
    頁）、林煥祈扣押物品目錄表（行政院海岸巡防總局洋局偵
    緝字第0970110151號卷二第134 頁）、扣案物品照片9 張（
    行政院海岸巡防總局洋局偵緝字第0970110151號卷二第144
    頁至第149 頁）、臺北榮民總醫院鑑定書1 紙（97年度偵字
    第303 號卷第154 頁）、法務部調查局97年3 月31日調科壹
    字第0972301777號濫用藥物實驗室鑑定書1 紙（97年度偵字
    第303 號卷第243 頁）在卷可稽，被告犯行應可認定。
二、查海洛因、安非他命分別係屬毒品危害防制條例第2 條第2
    項第1 款、第2 款所列之第一級、第二級毒品。故核被告乙
    ○○所為附表一所示各次行為，均係犯毒品危害防制條例條
    4 條第1 項之販賣第一級毒品罪（其中附表一編號2 、3 、
    4 、5 、6 、7 、19、20、21部分，被告同時販賣第一級、
    第二級毒品，其販賣之毒品雖有二種，但販賣之交付行為僅
    有1 次，係一行為觸犯數罪名，應依刑法第55條前段規定，
    從一重之販賣第一級毒品罪處斷）；所為附表二各次行為，
    均係犯同條例第4 條第2 項之販賣第二級毒品罪；所為附表
    三各次行為，均係犯同條例第8 條第1 項之轉讓第一級毒品
    罪；所為附表四各次行為，均係犯同條例第8 條第2 項之轉
    讓第二級毒品罪。又起訴書原記載被告販賣安非他命給林煥
    祈1 、20次；販賣安非他命給黃健源至少5 次、海洛因3 次
    ；販賣海洛因及安非他命給謝坤助各10餘次；販賣海洛因及
    安非他命給郭周旺多次等，均經公訴人當庭更正特定，如附
    表一、附表二所示之次數（見本院97年8 月28日準備程序筆
    錄），本院僅就更正特定後之犯罪事實予以審理，附此敘明
    。被告持有第一級毒品、第二級毒品之低度行為，分別為販
    賣或轉讓第一級毒品、第二級毒品之高度行為所吸收，均不
    另論罪。被告就附表一、附表二所示之販賣第一級、第二級
    毒品犯行，與其妻潘冠里有犯意聯絡及行為分擔，應均依刑
    法第28條規定，論以共同正犯。再被告固有如附表一所示多
    次販賣第一級毒品海洛因犯行，惟其所販賣之數量非鉅，僅
    供吸毒者施用，惡性與犯罪情節核與大量走私進口毒品，或
    經營批發供輸之「大盤」、「中盤」毒販迥然不同，如不論
    其情節輕重，遽處以販賣第一級毒品之法定刑死刑或無期徒
    刑，誠屬法重情輕，過於嚴苛，有傷人民對於法律之情感，
    爰依刑法第59條之規定酌減其刑。又被告所為附表一各次之
    販賣第一級毒品行為、附表二各次之販賣第二級毒品行為、
    附表三各次之轉讓第一級毒品行為、附表四各次之轉讓第二
    級毒品行為，均犯意各別，行為不同，皆應予分論併罰。爰
    審酌被告明知海洛因、安非他命對人體之危害，竟為圖私利
    販賣毒品，或免費提供毒品與他人施用，足以使施用者導致
    精神障礙，性格異常，甚至造成生命危險之生理成癮性與心
    理依賴性，戕害國民身心健康，及其各次販賣、轉讓之對象
    、數量，犯罪後能坦白犯行，深表悔悟等一切情狀，各量處
    如主文所示之刑。
三、再被告所為附表四編號1 之轉讓第二級毒品行為，犯罪時間
    在96年4 月24日以前，核與中華民國96年罪犯減刑條例第2
    條第1 項第3 款所定減刑條件相符，爰依同條例第7 條之規
    定，於裁判時，減其宣告刑2 分之1 。且按行為後法律有變
    更者，適用行為時之法律，但行為後之法律有利於行為人者
    ，適用最有利於行為人之法律，刑法第2 條第1 項定有明文
    ；又依刑法第51條第5 款定應執行刑時，裁判確定前犯數罪
    ，其中一罪在新法施行前者，亦應為新舊法之比較（最高法
    院95年5 月23日第8 次刑事庭會議決議參照）。被告為附表
    四編號1 該次犯罪後，刑法於94年2 月2 日修正公布，並自
    95 年7月1 日施行，比較刑法修正前後關於罰金金額罪低刑
    之規定，及修正前刑法第51條第5 款原規定多數有期徒刑合
    併應執行之刑不得逾20年，刑法修正後，提高合併應執行之
    最高刑度為30年，又定執行刑為科刑事項，影響行為人刑罰
    法律效果，自有新舊法比較之必要，比較結果，以被告行為
    時之舊法有利，應依修正後刑法第2 條第1 項前段規定，適
    用行為時之舊法，爰依修正前刑法第51條第5 款規定，定其
    應執行之刑。末查扣案之第一級毒品海洛因1 袋（內含粉末
    2 包、塊狀3 包，總計淨重19.32 公克），經鑑定結果均含
    有海洛因成份；甲基安非他命1 包（驗餘含塑膠袋及標籤重
    0.478 公克），經鑑定結果含有甲基安非他命成分，此有上
    開鑑定書在卷可查，故係分別屬第一級、第二級毒品，不問
    屬於犯人與否，爰均依毒品危害防制條例第18條第1 項前段
    之規定，宣告沒收銷燬之。包裹上開毒品之包裝袋，縱使與
    毒品分離秤重，一般而言，仍會有極微量毒品殘渣殘留在原
    包裝袋上，無法完全析離，是均應認屬於毒品之一部分，而
    併予沒收銷燬。又按犯毒品危害防制條例第4 條之罪者，其
    供犯罪所用或因犯罪所得之財物應予沒收，如全部或一部不
    能沒收時，追徵其價額或以其財產抵償之，該條例第19條第
    1 項規定甚明。由此項規定觀之，必限於所得者為金錢以外
    之其他財物而無法沒收時，始應追徵其價額。如所得財物為
    金錢而無法沒收時，則應以其財產抵償之，不發生追徵價額
    之問題。另毒品危害防制條例第19條第1 項所稱「因犯罪所
    得之財物應予沒收」其立法理由，以毒品犯罪所得收益之沒
    收、追徵或以財產抵償之目的，乃在於從經濟面切斷毒品犯
    罪不法收益之循環，剝奪毒品犯罪之利益，以消除其主要誘
    因與根源，具有濃厚的財產刑色彩，從立法目的而言，並無
    扣除其購買毒品所支出之成本或其他費用之必要。且取得毒
    品所支付之費用亦不具法律保護之價值，藉由毒品犯罪所得
    之利益則屬違反公序良俗行為之所得，於刑事政策上尚非不
    得全部予以剝奪，自無計算扣除犯罪所得之成本或其他支出
    費用，而單就所謂純利益為沒收之理由。再共同正犯因相互
    間利用他人之行為，以遂行犯意實現，本於責任共同原則，
    有關沒收部分，對於共犯間供犯罪所用及犯罪所得之物，自
    均應為沒收之諭知，惟共同正犯之犯罪所得，因係合併計算
    ，為避免執行時發生重複沒收之情形，故各共同正犯之間係
    採連帶沒收主義，於裁判時僅諭知連帶沒收，不得就全體共
    同正犯之總所得，對各該共同正犯分別重複諭知沒收（最高
    法院89年度臺上字第6946號、91年度臺上字第5583號、95年
    度臺上字第2916號判決、95年度臺上字第1781號判決要旨參
    照）。本件被告乙○○所有供販賣毒品所用之扣案行動電話
    1 支（含0000000000號SIM 卡1 張）應依毒品危害防制條例
    第19條第1 項規定宣告沒收。另被告與其妻潘冠里共同販賣
    海洛因及安非他命所得計新臺幣（下同）131, 100元（除附
    表一編號11外），應依毒品危害防制條例第19條第1 項之規
    定宣告連帶沒收之，如全部或一部不能沒收時，應以其等財
    產連帶抵償之。至於其餘扣案之李新堂電話號碼簿、吸管、
    夾鏈袋及現金98,200元等物品，被告或否認為其所有，或無
    證據顯示與本件販賣、轉讓毒品有關，爰均不予宣告沒收。
    另未扣案之0000000000、0000000000、0000000000、
    0000000000號行動電話，依卷內證據，無從認定係被告乙○
    ○或共犯潘冠里所有，亦均不予宣告沒收，附此敘明。
據上論斷，應依刑事訴訟法第299 條第1 項前段，毒品危害防制
條例第4 條第1 項、第2 項、第8 條第1 項、第2 項、第18條第
1 項前段、第19條第1 項，刑法第2 條第1 項前段、第11條前段
、第28條、第55條、第59條、修正前刑法第51條第5 款，中華民
國96年罪犯減刑條例第2 條第1 項第3 款、第7 條，判決如主文
。
本案經檢察官甲○○到庭執行職務
中    華    民    國    97    年    9     月    18    日
                  刑事第二庭    審判長法  官 劉 國 賓
                                      法  官 王 素 珍
                                      法  官 陳 美 利
以上正本證明與原本無異。
如不服本判決，應於判決送達後10日內，向本院提出上訴狀。
                                      書記官 魏 輝 碩
中    華    民    國    97    年    9     月    18    日
毒品危害防制條例第4條第1項、第1項
製造、運輸、販賣第一級毒品者，處死刑或無期徒刑；處無期徒
刑者，得併科新臺幣1 千萬元以下罰金。
製造、運輸、販賣第二級毒品者，處無期徒刑或7 年以上有期徒
刑，得併科新臺幣7 百萬元以下罰金。
製造、運輸、販賣第三級毒品者，處5 年以上有期徒刑，得併科
新臺幣5 百萬元以下罰金。
製造、運輸、販賣第四級毒品者，處3 年以上10年以下有期徒刑
，得併科新臺幣3 百萬元以下罰金。
製造、運輸、販賣專供製造或施用毒品之器具者，處1 年以上7
年以下有期徒刑，得併科新臺幣1 百萬元以下罰金。
前五項之未遂犯罰之。
毒品危害防制條例第8條第1項、第2項
轉讓第一級毒品者，處1 年以上7 年以下有期徒刑，得併科新臺
幣1 百萬元以下罰金。
轉讓第二級毒品者，處6 月以上5 年以下有期徒刑，得併科新臺
幣70萬元以下罰金。
轉讓第三級毒品者，處3 年以下有期徒刑，得併科新臺幣30萬元
以下罰金。
轉讓第四級毒品者，1 年以下有期徒刑，得併科新臺幣10萬元以
下罰金。
前四項之未遂犯罰之。
轉讓毒品達一定數量者，加重其刑至二分之一，其標準由行政院
定之。
附表一：販賣第一級毒品
┌──┬───┬──────┬─────┬─────┬─────────────────┐
│編號│販賣對│   時    間 │    地點  │販賣毒品種│  所犯罪名及處罰                  │
│    │象    │            │          │類與金額（│                                  │
│    │      │            │          │新臺幣）  │                                  │
│    │      │            │          │          │                                  │
├──┼───┼──────┼─────┼─────┼─────────────────┤
│ 1  │林煥祈│96年10月17日│雲林縣虎尾│海洛因1 包│乙○○共同販賣第一級毒品，處有期徒│
│    │      │13時許      │鎮廉使里廉│，2500元  │刑拾伍年，未扣案販賣毒品所得新臺幣│
│    │      │            │使4120號  │          │貳仟伍佰元與潘冠里連帶沒收，如全部│
│    │      │            │          │          │或一部不能沒收時，以其財產抵償之。│
│    │      │            │          │          │扣案之第一級毒品海洛因壹袋（含粉末│
│    │      │            │          │          │貳包、塊狀參包，總計淨重拾玖點參貳│
│    │      │            │          │          │公克）沒收銷燬之。扣案行動電話壹支│
│    │      │            │          │          │（含0000000000號SIM 卡一張）沒收。│
├──┤      ├──────┼─────┼─────┼─────────────────┤
│ 2  │      │96年10月24日│雲林縣虎尾│海洛因4 包│乙○○共同販賣第一級毒品，處有期徒│
│    │      │23時許      │鎮廉使里廉│，4000元。│刑拾伍年，未扣案販賣毒品所得新臺幣│
│    │      │            │使4120號  │安非他命1 │伍仟元與潘冠里連帶沒收，如全部或一│
│    │      │            │          │包，1000元│部不能沒收時，以其財產抵償之。扣案│
│    │      │            │          │          │之第一級毒品海洛因壹袋（含粉末貳包│
│    │      │            │          │          │、塊狀參包，總計淨重拾玖點參貳公克│
│    │      │            │          │          │）、甲基安非他命壹包（驗餘含塑膠袋│
│    │      │            │          │          │及標籤重零點肆柒捌公克），均沒收銷│
│    │      │            │          │          │燬之。扣案行動電話壹支（含00000000│
│    │      │            │          │          │63號SIM 卡一張）沒收。            │
├──┤      ├──────┼─────┼─────┼─────────────────┤
│ 3  │      │96年11月15日│雲林縣虎尾│海洛因1 包│乙○○共同販賣第一級毒品，處有期徒│
│    │      │16時許      │鎮廉使里廉│，1000元。│刑拾伍年，未扣案販賣毒品所得新臺幣│
│    │      │            │使4120號  │安非他命1 │貳仟元與潘冠里連帶沒收，如全部或一│
│    │      │            │          │包，1000元│部不能沒收時，以其財產抵償之。扣案│
│    │      │            │          │          │之第一級毒品海洛因壹袋（含粉末貳包│
│    │      │            │          │          │、塊狀參包，總計淨重拾玖點參貳公克│
│    │      │            │          │          │）、甲基安非他命壹包（驗餘含塑膠袋│
│    │      │            │          │          │及標籤重零點肆柒捌公克），均沒收銷│
│    │      │            │          │          │燬之。扣案行動電話壹支（含00000000│
│    │      │            │          │          │63號SIM 卡一張）沒收。            │
├──┤      ├──────┼─────┼─────┼─────────────────┤
│ 4  │      │96年12月17日│雲林縣虎尾│海洛因1 包│乙○○共同販賣第一級毒品，處有期徒│
│    │      │23時許      │鎮廉使里廉│，1000元。│刑拾伍年，未扣案販賣毒品所得新臺幣│
│    │      │            │使4120號  │安非他命1 │貳仟元與潘冠里連帶沒收，如全部或一│
│    │      │            │          │包，1000元│部不能沒收時，以其財產抵償之。扣案│
│    │      │            │          │          │之第一級毒品海洛因壹袋（含粉末貳包│
│    │      │            │          │          │、塊狀參包，總計淨重拾玖點參貳公克│
│    │      │            │          │          │）、甲基安非他命壹包（驗餘含塑膠袋│
│    │      │            │          │          │及標籤重零點肆柒捌公克），均沒收銷│
│    │      │            │          │          │燬之。扣案行動電話壹支（含00000000│
│    │      │            │          │          │63號SIM 卡一張）沒收。            │
├──┤      ├──────┼─────┼─────┼─────────────────┤
│ 5  │      │96年12月18日│雲林縣虎尾│海洛因1 包│乙○○共同販賣第一級毒品，處有期徒│
│    │      │23時許      │鎮廉使里廉│，1000元。│刑拾伍年，未扣案販賣毒品所得新臺幣│
│    │      │            │使4120號  │安非他命1 │貳仟元與潘冠里連帶沒收，如全部或一│
│    │      │            │          │包，1000元│部不能沒收時，以其財產抵償之。扣案│
│    │      │            │          │          │之第一級毒品海洛因壹袋（含粉末貳包│
│    │      │            │          │          │、塊狀參包，總計淨重拾玖點參貳公克│
│    │      │            │          │          │）、甲基安非他命壹包（驗餘含塑膠袋│
│    │      │            │          │          │及標籤重零點肆柒捌公克），均沒收銷│
│    │      │            │          │          │燬之。扣案行動電話壹支（含00000000│
│    │      │            │          │          │63號SIM 卡一張）沒收。            │
├──┤      ├──────┼─────┼─────┼─────────────────┤
│ 6  │      │97年1 月6 日│某國小交易│海洛因，  │乙○○共同販賣第一級毒品，處有期徒│
│    │      │20時許      │          │1000 元 。│刑拾伍年，未扣案販賣毒品所得新臺幣│
│    │      │            │          │安非他命，│貳仟元與潘冠里連帶沒收，如全部或一│
│    │      │            │          │1000元    │部不能沒收時，以其財產抵償之。扣案│
│    │      │            │          │          │之第一級毒品海洛因壹袋（含粉末貳包│
│    │      │            │          │          │、塊狀參包，總計淨重拾玖點參貳公克│
│    │      │            │          │          │）、甲基安非他命壹包（驗餘含塑膠袋│
│    │      │            │          │          │及標籤重零點肆柒捌公克），均沒收銷│
│    │      │            │          │          │燬之。扣案行動電話壹支（含00000000│
│    │      │            │          │          │63號SIM 卡一張）沒收。            │
├──┤      ├──────┼─────┼─────┼─────────────────┤
│ 7  │      │97年1 月8 日│雲林縣虎尾│海洛因1 包│乙○○共同販賣第一級毒品，處有期徒│
│    │      │19時許      │鎮廉使里廉│，1000元。│刑拾伍年，未扣案販賣毒品所得新臺幣│
│    │      │            │使4120號  │安非他命1 │貳仟元與潘冠里連帶沒收，如全部或一│
│    │      │            │          │包，1000元│部不能沒收時，以其財產抵償之。扣案│
│    │      │            │          │          │之第一級毒品海洛因壹袋（含粉末貳包│
│    │      │            │          │          │、塊狀參包，總計淨重拾玖點參貳公克│
│    │      │            │          │          │）、甲基安非他命壹包（驗餘含塑膠袋│
│    │      │            │          │          │及標籤重零點肆柒捌公克），均沒收銷│
│    │      │            │          │          │燬之。扣案行動電話壹支（含00000000│
│    │      │            │          │          │63號SIM 卡一張）沒收。            │
├──┼───┼──────┼─────┼─────┼─────────────────┤
│ 8  │李新堂│96年9 月28日│與乙○○相│海洛因1/8 │乙○○共同販賣第一級毒品，處有期徒│
│    │      │            │約在雲林縣│錢，4000元│刑拾伍年，未扣案販賣毒品所得新臺幣│
│    │      │            │虎尾鎮某道│          │肆仟元與潘冠里連帶沒收，如全部或一│
│    │      │            │路旁等地，│          │部不能沒收時，以其財產抵償之。扣案│
│    │      │            │向乙○○、│          │之第一級毒品海洛因壹袋（含粉末貳包│
│    │      │            │潘冠里購買│          │、塊狀參包，總計淨重拾玖點參貳公克│
│    │      │            │          │          │）沒收銷燬之。扣案行動電話壹支（含│
│    │      │            │          │          │0000000000號SIM 卡一張）沒收。    │
├──┤      ├──────┼─────┼─────┼─────────────────┤
│ 9  │      │96年10月8 日│與乙○○相│海洛因1/8 │乙○○共同販賣第一級毒品，處有期徒│
│    │      │            │約在雲林縣│錢，4000元│刑拾伍年，未扣案販賣毒品所得新臺幣│
│    │      │            │虎尾鎮某道│          │肆仟元與潘冠里連帶沒收，如全部或一│
│    │      │            │路旁等地，│          │部不能沒收時，以其財產抵償之。扣案│
│    │      │            │向乙○○、│          │之第一級毒品海洛因壹袋（含粉末貳包│
│    │      │            │潘冠里購買│          │、塊狀參包，總計淨重拾玖點參貳公克│
│    │      │            │          │          │）沒收銷燬之。扣案行動電話壹支（含│
│    │      │            │          │          │0000000000號SIM 卡一張）沒收。    │
├──┤      ├──────┼─────┼─────┼─────────────────┤
│ 10 │      │96年10月5 日│與乙○○相│海洛因，  │乙○○共同販賣第一級毒品，處有期徒│
│    │      │            │約在雲林縣│2000 元   │刑拾伍年，未扣案販賣毒品所得新臺幣│
│    │      │            │虎尾鎮某道│          │貳仟元與潘冠里連帶沒收，如全部或一│
│    │      │            │路旁等地，│          │部不能沒收時，以其財產抵償之。扣案│
│    │      │            │向乙○○、│          │之第一級毒品海洛因壹袋（含粉末貳包│
│    │      │            │潘冠里購買│          │、塊狀參包，總計淨重拾玖點參貳公克│
│    │      │            │          │          │）沒收銷燬之。扣案行動電話壹支（含│
│    │      │            │          │          │0000000000號SIM 卡一張）沒收。    │
├──┼───┼──────┼─────┼─────┼─────────────────┤
│ 11 │許明煌│96年9 月19日│雲林縣虎尾│海洛因1 包│乙○○共同販賣第一級毒品，處有期徒│
│    │      │6 時許      │鎮西屯里大│，2000元（│刑拾伍年。扣案之第一級毒品海洛因壹│
│    │      │            │屯273 之6 │錢未交付）│袋（含粉末貳包、塊狀參包，總計淨重│
│    │      │            │號        │          │拾玖點參貳公克）沒收銷燬之。扣案行│
│    │      │            │          │          │動電話壹支（含0000000000號SIM 卡一│
│    │      │            │          │          │張）沒收。                        │
├──┼───┼──────┼─────┼─────┼─────────────────┤
│ 12 │謝坤助│96年10月13日│雲林縣虎尾│海洛因1 包│乙○○共同販賣第一級毒品，處有期徒│
│    │      │            │鎮廉使里、│，2000元  │刑拾伍年，未扣案販賣毒品所得新臺幣│
│    │      │            │科技園區等│          │貳仟元與潘冠里連帶沒收，如全部或一│
│    │      │            │處        │          │部不能沒收時，以其財產抵償之。扣案│
│    │      │            │          │          │之第一級毒品海洛因壹袋（含粉末貳包│
│    │      │            │          │          │、塊狀參包，總計淨重拾玖點參貳公克│
│    │      │            │          │          │）沒收銷燬之。扣案行動電話壹支（含│
│    │      │            │          │          │0000000000號SIM 卡一張）沒收。    │
├──┤      ├──────┼─────┼─────┼─────────────────┤
│ 13 │      │96年11月10日│雲林縣虎尾│海洛因1 包│乙○○共同販賣第一級毒品，處有期徒│
│    │      │            │鎮廉使里、│，2000元  │刑拾伍年，未扣案販賣毒品所得新臺幣│
│    │      │            │科技園區等│          │貳仟元與潘冠里連帶沒收，如全部或一│
│    │      │            │處        │          │部不能沒收時，以其財產抵償之。扣案│
│    │      │            │          │          │之第一級毒品海洛因壹袋（含粉末貳包│
│    │      │            │          │          │、塊狀參包，總計淨重拾玖點參貳公克│
│    │      │            │          │          │）沒收銷燬之。扣案行動電話壹支（含│
│    │      │            │          │          │0000000000號SIM 卡一張）沒收。    │
├──┤      ├──────┼─────┼─────┼─────────────────┤
│ 14 │      │96年9 月25日│雲林縣虎尾│海洛因1 包│乙○○共同販賣第一級毒品，處有期徒│
│    │      │            │鎮廉使里、│，1000元  │刑拾伍年，未扣案販賣毒品所得新臺幣│
│    │      │            │科技園區等│          │壹仟元與潘冠里連帶沒收，如全部或一│
│    │      │            │處        │          │部不能沒收時，以其財產抵償之。扣案│
│    │      │            │          │          │之第一級毒品海洛因壹袋（含粉末貳包│
│    │      │            │          │          │、塊狀參包，總計淨重拾玖點參貳公克│
│    │      │            │          │          │）沒收銷燬之。扣案行動電話壹支（含│
│    │      │            │          │          │0000000000號SIM 卡一張）沒收。    │
├──┤      ├──────┼─────┼─────┼─────────────────┤
│ 15 │      │96年10月3 日│雲林縣虎尾│海洛因1 包│乙○○共同販賣第一級毒品，處有期徒│
│    │      │            │鎮廉使里、│，1000元  │刑拾伍年，未扣案販賣毒品所得新臺幣│
│    │      │            │科技園區等│          │壹仟元與潘冠里連帶沒收，如全部或一│
│    │      │            │處        │          │部不能沒收時，以其財產抵償之。扣案│
│    │      │            │          │          │之第一級毒品海洛因壹袋（含粉末貳包│
│    │      │            │          │          │、塊狀參包，總計淨重拾玖點參貳公克│
│    │      │            │          │          │）沒收銷燬之。扣案行動電話壹支（含│
│    │      │            │          │          │0000000000號SIM 卡一張）沒收。    │
├──┤      ├──────┼─────┼─────┼─────────────────┤
│ 16 │      │96年10月4 日│雲林縣虎尾│海洛因1 包│乙○○共同販賣第一級毒品，處有期徒│
│    │      │            │鎮廉使里、│，1000元  │刑拾伍年，未扣案販賣毒品所得新臺幣│
│    │      │            │科技園區等│          │壹仟元與潘冠里連帶沒收，如全部或一│
│    │      │            │處        │          │部不能沒收時，以其財產抵償之。扣案│
│    │      │            │          │          │之第一級毒品海洛因壹袋（含粉末貳包│
│    │      │            │          │          │、塊狀參包，總計淨重拾玖點參貳公克│
│    │      │            │          │          │）沒收銷燬之。扣案行動電話壹支（含│
│    │      │            │          │          │0000000000號SIM 卡一張）沒收。    │
├──┤      ├──────┼─────┼─────┼─────────────────┤
│ 17 │      │96年12月11日│雲林縣虎尾│海洛因1 包│乙○○共同販賣第一級毒品，處有期徒│
│    │      │            │鎮廉使里、│，1000元  │刑拾伍年，未扣案販賣毒品所得新臺幣│
│    │      │            │科技園區等│          │壹仟元與潘冠里連帶沒收，如全部或一│
│    │      │            │處        │          │部不能沒收時，以其財產抵償之。扣案│
│    │      │            │          │          │之第一級毒品海洛因壹袋（含粉末貳包│
│    │      │            │          │          │、塊狀參包，總計淨重拾玖點參貳公克│
│    │      │            │          │          │）沒收銷燬之。扣案行動電話壹支（含│
│    │      │            │          │          │0000000000號SIM 卡一張）沒收。    │
├──┤      ├──────┼─────┼─────┼─────────────────┤
│ 18 │      │96年12月14日│雲林縣虎尾│海洛因1 包│乙○○共同販賣第一級毒品，處有期徒│
│    │      │            │鎮廉使里、│，4000元  │刑拾伍年，未扣案販賣毒品所得新臺幣│
│    │      │            │科技園區等│          │肆仟元與潘冠里連帶沒收，如全部或一│
│    │      │            │處        │          │部不能沒收時，以其財產抵償之。扣案│
│    │      │            │          │          │之第一級毒品海洛因壹袋（含粉末貳包│
│    │      │            │          │          │、塊狀參包，總計淨重拾玖點參貳公克│
│    │      │            │          │          │）沒收銷燬之。扣案行動電話壹支（含│
│    │      │            │          │          │0000000000號SIM 卡一張）沒收。    │
├──┤      ├──────┼─────┼─────┼─────────────────┤
│ 19 │      │96年9 月13日│雲林縣虎尾│海洛因1 包│乙○○共同販賣第一級毒品，處有期徒│
│    │      │            │鎮廉使里、│，1000元。│刑拾伍年，未扣案販賣毒品所得新臺幣│
│    │      │            │科技園區等│安非他命1 │貳仟元與潘冠里連帶沒收，如全部或一│
│    │      │            │處        │包，1000元│部不能沒收時，以其財產抵償之。扣案│
│    │      │            │          │          │之第一級毒品海洛因壹袋（含粉末貳包│
│    │      │            │          │          │、塊狀參包，總計淨重拾玖點參貳公克│
│    │      │            │          │          │）、甲基安非他命壹包（驗餘含塑膠袋│
│    │      │            │          │          │及標籤重零點肆柒捌公克），均沒收銷│
│    │      │            │          │          │燬之。扣案行動電話壹支（含00000000│
│    │      │            │          │          │63號SIM 卡一張）沒收。            │
├──┤      ├──────┼─────┼─────┼─────────────────┤
│ 20 │      │96年9 月14日│雲林縣虎尾│海洛因1 包│乙○○共同販賣第一級毒品，處有期徒│
│    │      │            │鎮廉使里、│，1000元。│刑拾伍年，未扣案販賣毒品所得新臺幣│
│    │      │            │科技園區等│安非他命1 │貳仟元與潘冠里連帶沒收，如全部或一│
│    │      │            │處        │包，1000元│部不能沒收時，以其財產抵償之。扣案│
│    │      │            │          │          │之第一級毒品海洛因壹袋（含粉末貳包│
│    │      │            │          │          │、塊狀參包，總計淨重拾玖點參貳公克│
│    │      │            │          │          │）、甲基安非他命壹包（驗餘含塑膠袋│
│    │      │            │          │          │及標籤重零點肆柒捌公克），均沒收銷│
│    │      │            │          │          │燬之。扣案行動電話壹支（含00000000│
│    │      │            │          │          │63號SIM 卡一張）沒收。            │
├──┤      ├──────┼─────┼─────┼─────────────────┤
│ 21 │      │96年9 月18日│雲林縣虎尾│海洛因1 包│乙○○共同販賣第一級毒品，處有期徒│
│    │      │            │鎮廉使里、│，1000元。│刑拾伍年，未扣案販賣毒品所得新臺幣│
│    │      │            │科技園區等│安非他命1 │貳仟元與潘冠里連帶沒收，如全部或一│
│    │      │            │處        │包，1000元│部不能沒收時，以其財產抵償之。扣案│
│    │      │            │          │          │之第一級毒品海洛因壹袋（含粉末貳包│
│    │      │            │          │          │、塊狀參包，總計淨重拾玖點參貳公克│
│    │      │            │          │          │）、甲基安非他命壹包（驗餘含塑膠袋│
│    │      │            │          │          │及標籤重零點肆柒捌公克），均沒收銷│
│    │      │            │          │          │燬之。扣案行動電話壹支（含00000000│
│    │      │            │          │          │63號SIM 卡一張）沒收。            │
├──┼───┼──────┼─────┼─────┼─────────────────┤
│ 22 │林世凱│96年9 月13日│雲林縣土庫│海洛因1 包│乙○○共同販賣第一級毒品，處有期徒│
│    │      │            │鎮新庄里某│，2000元  │刑拾伍年，未扣案販賣毒品所得新臺幣│
│    │      │            │土地公廟旁│          │貳仟元與潘冠里連帶沒收，如全部或一│
│    │      │            │或某橋邊  │          │部不能沒收時，以其財產抵償之。扣案│
│    │      │            │          │          │之第一級毒品海洛因壹袋（含粉末貳包│
│    │      │            │          │          │、塊狀參包，總計淨重拾玖點參貳公克│
│    │      │            │          │          │）沒收銷燬之。扣案行動電話壹支（含│
│    │      │            │          │          │0000000000號SIM 卡一張）沒收。    │
├──┤      ├──────┼─────┼─────┼─────────────────┤
│ 23 │      │96年9 月14日│雲林縣土庫│海洛因1 包│乙○○共同販賣第一級毒品，處有期徒│
│    │      │            │鎮新庄里某│，1000元  │刑拾伍年，未扣案販賣毒品所得新臺幣│
│    │      │            │土地公廟旁│          │壹仟元與潘冠里連帶沒收，如全部或一│
│    │      │            │或某橋邊  │          │部不能沒收時，以其財產抵償之。扣案│
│    │      │            │          │          │之第一級毒品海洛因壹袋（含粉末貳包│
│    │      │            │          │          │、塊狀參包，總計淨重拾玖點參貳公克│
│    │      │            │          │          │）沒收銷燬之。扣案行動電話壹支（含│
│    │      │            │          │          │0000000000號SIM 卡一張）沒收。    │
├──┤      ├──────┼─────┼─────┼─────────────────┤
│ 24 │      │96年9 月19日│雲林縣土庫│海洛因1 包│乙○○共同販賣第一級毒品，處有期徒│
│    │      │            │鎮新庄里某│，4500元  │刑拾伍年，未扣案販賣毒品所得新臺幣│
│    │      │            │土地公廟旁│          │肆仟伍佰元與潘冠里連帶沒收，如全部│
│    │      │            │或某橋邊  │          │或一部不能沒收時，以其財產抵償之。│
│    │      │            │          │          │扣案之第一級毒品海洛因壹袋（含粉末│
│    │      │            │          │          │貳包、塊狀參包，總計淨重拾玖點參貳│
│    │      │            │          │          │公克）沒收銷燬之。扣案行動電話壹支│
│    │      │            │          │          │（含0000000000號SIM 卡一張）沒收。│
├──┼───┼──────┼─────┼─────┼─────────────────┤
│ 25 │周椿桂│96年9 月13日│雲林縣虎尾│海洛因1 包│乙○○共同販賣第一級毒品，處有期徒│
│    │      │            │鎮廉使里某│，1500元  │刑拾伍年，未扣案販賣毒品所得新臺幣│
│    │      │            │土地公廟旁│          │壹仟伍佰元與潘冠里連帶沒收，如全部│
│    │      │            │、乙○○住│          │或一部不能沒收時，以其財產抵償之。│
│    │      │            │處或乙○○│          │扣案之第一級毒品海洛因壹袋（含粉末│
│    │      │            │之農田等處│          │貳包、塊狀參包，總計淨重拾玖點參貳│
│    │      │            │          │          │公克）沒收銷燬之。扣案行動電話壹支│
│    │      │            │          │          │（含0000000000號SIM 卡一張）沒收。│
├──┤      ├──────┼─────┼─────┼─────────────────┤
│ 26 │      │96年9 月22日│雲林縣虎尾│海洛因1 包│乙○○共同販賣第一級毒品，處有期徒│
│    │      │            │鎮廉使里某│，800 元  │刑拾伍年，未扣案販賣毒品所得新臺幣│
│    │      │            │土地公廟旁│          │捌佰元與潘冠里連帶沒收，如全部或一│
│    │      │            │、乙○○住│          │部不能沒收時，以其財產抵償之。扣案│
│    │      │            │處或乙○○│          │之第一級毒品海洛因壹袋（含粉末貳包│
│    │      │            │之農田等處│          │、塊狀參包，總計淨重拾玖點參貳公克│
│    │      │            │          │          │）沒收銷燬之。扣案行動電話壹支（含│
│    │      │            │          │          │0000000000號SIM 卡一張）沒收。    │
├──┤      ├──────┼─────┼─────┼─────────────────┤
│ 27 │      │96年9 月24日│雲林縣虎尾│海洛因1 包│乙○○共同販賣第一級毒品，處有期徒│
│    │      │            │鎮廉使里某│，1000元  │刑拾伍年，未扣案販賣毒品所得新臺幣│
│    │      │            │土地公廟旁│          │壹仟元與潘冠里連帶沒收，如全部或一│
│    │      │            │、乙○○住│          │部不能沒收時，以其財產抵償之。扣案│
│    │      │            │處或乙○○│          │之第一級毒品海洛因壹袋（含粉末貳包│
│    │      │            │之農田等處│          │、塊狀參包，總計淨重拾玖點參貳公克│
│    │      │            │          │          │）沒收銷燬之。扣案行動電話壹支（含│
│    │      │            │          │          │0000000000號SIM 卡一張）沒收。    │
├──┼───┼──────┼─────┼─────┼─────────────────┤
│ 28 │阿  才│96年10月22日│雲林縣虎尾│海洛因1 包│乙○○共同販賣第一級毒品，處有期徒│
│    │      │11 時30 分許│鎮虎尾國中│，1000元  │刑拾伍年，未扣案販賣毒品所得新臺幣│
│    │      │（使用      │旁        │          │壹仟元與潘冠里連帶沒收，如全部或一│
│    │      │0000-000000 │          │          │部不能沒收時，以其財產抵償之。扣案│
│    │      │）          │          │          │之第一級毒品海洛因壹袋（含粉末貳包│
│    │      │            │          │          │、塊狀參包，總計淨重拾玖點參貳公克│
│    │      │            │          │          │）沒收銷燬之。扣案行動電話壹支（含│
│    │      │            │          │          │0000000000號SIM 卡一張）沒收。    │
├──┼───┼──────┼─────┼─────┼─────────────────┤
│ 29 │許三益│96年9 月25日│雲林縣虎尾│海洛因1 包│乙○○共同販賣第一級毒品，處有期徒│
│    │      │            │鎮墾地里某│，1000元  │刑拾伍年，未扣案販賣毒品所得新臺幣│
│    │      │            │粉筆工廠旁│          │壹仟元與潘冠里連帶沒收，如全部或一│
│    │      │            │、乙○○位│          │部不能沒收時，以其財產抵償之。扣案│
│    │      │            │於虎尾鎮廉│          │之第一級毒品海洛因壹袋（含粉末貳包│
│    │      │            │使里舊宅等│          │、塊狀參包，總計淨重拾玖點參貳公克│
│    │      │            │地        │          │）沒收銷燬之。扣案行動電話壹支（含│
│    │      │            │          │          │0000000000號SIM 卡一張）沒收。    │
├──┤      ├──────┼─────┼─────┼─────────────────┤
│ 30 │      │96年10月6 日│雲林縣虎尾│海洛因1 包│乙○○共同販賣第一級毒品，處有期徒│
│    │      │            │鎮墾地里某│，800 元  │刑拾伍年，未扣案販賣毒品所得新臺幣│
│    │      │            │粉筆工廠旁│          │捌佰元與潘冠里連帶沒收，如全部或一│
│    │      │            │、乙○○位│          │部不能沒收時，以其財產抵償之。扣案│
│    │      │            │於虎尾鎮廉│          │之第一級毒品海洛因壹袋（含粉末貳包│
│    │      │            │使里舊宅等│          │、塊狀參包，總計淨重拾玖點參貳公克│
│    │      │            │地        │          │）沒收銷燬之。扣案行動電話壹支（含│
│    │      │            │          │          │0000000000號SIM 卡一張）沒收。    │
├──┼───┼──────┼─────┼─────┼─────────────────┤
│ 31 │郭周旺│96年9 月19日│雲林縣虎尾│海洛因1 包│乙○○共同販賣第一級毒品，處有期徒│
│    │      │            │鎮廉使里廉│，2000元  │刑拾伍年，未扣案販賣毒品所得新臺幣│
│    │      │            │使4120號  │          │貳仟元與潘冠里連帶沒收，如全部或一│
│    │      │            │          │          │部不能沒收時，以其財產抵償之。扣案│
│    │      │            │          │          │之第一級毒品海洛因壹袋（含粉末貳包│
│    │      │            │          │          │、塊狀參包，總計淨重拾玖點參貳公克│
│    │      │            │          │          │）沒收銷燬之。扣案行動電話壹支（含│
│    │      │            │          │          │0000000000號SIM 卡一張）沒收。    │
├──┤      ├──────┼─────┼─────┼─────────────────┤
│ 32 │      │96年12月18日│雲林縣虎尾│海洛因1 包│乙○○共同販賣第一級毒品，處有期徒│
│    │      │            │鎮廉使里廉│，2000元  │刑拾伍年，未扣案販賣毒品所得新臺幣│
│    │      │            │使4120號  │          │貳仟元與潘冠里連帶沒收，如全部或一│
│    │      │            │          │          │部不能沒收時，以其財產抵償之。扣案│
│    │      │            │          │          │之第一級毒品海洛因壹袋（含粉末貳包│
│    │      │            │          │          │、塊狀參包，總計淨重拾玖點參貳公克│
│    │      │            │          │          │）沒收銷燬之。扣案行動電話壹支（含│
│    │      │            │          │          │0000000000號SIM 卡一張）沒收。    │
├──┼───┼──────┼─────┼─────┼─────────────────┤
│ 33 │林聖倫│96年10月28日│雲林縣虎尾│海洛因1 包│乙○○共同販賣第一級毒品，處有期徒│
│    │      │17時許      │鎮廉使國小│，5000元  │刑拾伍年，未扣案販賣毒品所得新臺幣│
│    │      │            │旁        │          │伍仟元與潘冠里連帶沒收，如全部或一│
│    │      │            │          │          │部不能沒收時，以其財產抵償之。扣案│
│    │      │            │          │          │之第一級毒品海洛因壹袋（含粉末貳包│
│    │      │            │          │          │、塊狀參包，總計淨重拾玖點參貳公克│
│    │      │            │          │          │）沒收銷燬之。扣案行動電話壹支（含│
│    │      │            │          │          │0000000000號SIM 卡一張）沒收。    │
├──┤      ├──────┼─────┼─────┼─────────────────┤
│ 34 │      │96年12月16日│公關橋    │海洛因1 包│乙○○共同販賣第一級毒品，處有期徒│
│    │      │18時56分許  │          │，2000元  │刑拾伍年，未扣案販賣毒品所得新臺幣│
│    │      │            │          │          │貳仟元與潘冠里連帶沒收，如全部或一│
│    │      │            │          │          │部不能沒收時，以其財產抵償之。扣案│
│    │      │            │          │          │之第一級毒品海洛因壹袋（含粉末貳包│
│    │      │            │          │          │、塊狀參包，總計淨重拾玖點參貳公克│
│    │      │            │          │          │）沒收銷燬之。扣案行動電話壹支（含│
│    │      │            │          │          │0000000000號SIM 卡一張）沒收。    │
├──┤      ├──────┼─────┼─────┼─────────────────┤
│ 35 │      │96年12月17日│雲林縣虎尾│海洛因1 包│乙○○共同販賣第一級毒品，處有期徒│
│    │      │15時16分許  │鎮廉使里廉│，500 元  │刑拾伍年，未扣案販賣毒品所得新臺幣│
│    │      │            │使741 號  │          │伍佰元與潘冠里連帶沒收，如全部或一│
│    │      │            │          │          │部不能沒收時，以其財產抵償之。扣案│
│    │      │            │          │          │之第一級毒品海洛因壹袋（含粉末貳包│
│    │      │            │          │          │、塊狀參包，總計淨重拾玖點參貳公克│
│    │      │            │          │          │）沒收銷燬之。扣案行動電話壹支（含│
│    │      │            │          │          │0000000000號SIM 卡一張）沒收。    │
└──┴───┴──────┴─────┴─────┴─────────────────┘
 附表二：販賣第二級毒品
┌──┬───┬──────┬─────┬─────┬─────────────────┐
│編號│販賣對│   時    間 │    地點  │販賣毒品種│  所犯罪名及處罰                  │
│    │象    │            │          │類與金額（│                                  │
│    │      │            │          │新臺幣）  │                                  │
│    │      │            │          │          │                                  │
├──┼───┼──────┼─────┼─────┼─────────────────┤
│ 1  │王健銘│96年9 月14日│雲林縣虎尾│安非他命1 │乙○○共同販賣第二級毒品，處有期徒│
│    │      │20時許      │鎮廉使國小│包，1000  │刑柒年，未扣案販賣毒品所得新臺幣壹│
│    │      │            │旁        │元        │仟元與潘冠里連帶沒收，如全部或一部│
│    │      │            │          │          │不能沒收時，以其財產抵償之。扣案之│
│    │      │            │          │          │甲基安非他命壹包（驗餘含塑膠袋及標│
│    │      │            │          │          │籤重零點肆柒捌公克），沒收銷燬之。│
│    │      │            │          │          │扣案行動電話壹支（含0000000000號SI│
│    │      │            │          │          │M 卡一張）沒收。                  │
├──┤      ├──────┼─────┼─────┼─────────────────┤
│ 2  │      │96年9 月22日│雲林縣虎尾│安非他命1 │乙○○共同販賣第二級毒品，處有期徒│
│    │      │20時許      │鎮廉使國小│包，1000  │刑柒年，未扣案販賣毒品所得新臺幣壹│
│    │      │            │旁        │元        │仟元與潘冠里連帶沒收，如全部或一部│
│    │      │            │          │          │不能沒收時，以其財產抵償之。扣案之│
│    │      │            │          │          │甲基安非他命壹包（驗餘含塑膠袋及標│
│    │      │            │          │          │籤重零點肆柒捌公克），沒收銷燬之。│
│    │      │            │          │          │扣案行動電話壹支（含0000000000號SI│
│    │      │            │          │          │M 卡一張）沒收。                  │
├──┼───┼──────┼─────┼─────┼─────────────────┤
│ 3  │林煥祈│96年10月24日│雲林縣虎尾│安非他命2 │乙○○共同販賣第二級毒品，處有期徒│
│    │      │17時許      │鎮崇德國中│包，2000  │刑柒年，未扣案販賣毒品所得新臺幣貳│
│    │      │            │          │元        │仟元與潘冠里連帶沒收，如全部或一部│
│    │      │            │          │          │不能沒收時，以其財產抵償之。扣案之│
│    │      │            │          │          │甲基安非他命壹包（驗餘含塑膠袋及標│
│    │      │            │          │          │籤重零點肆柒捌公克），沒收銷燬之。│
│    │      │            │          │          │扣案行動電話壹支（含0000000000號SI│
│    │      │            │          │          │M 卡一張）沒收。                  │
├──┤      ├──────┼─────┼─────┼─────────────────┤
│ 4  │      │96年12月12日│雲林縣虎尾│安非他命2 │乙○○共同販賣第二級毒品，處有期徒│
│    │      │14時許      │鎮虎尾國中│包，2000  │刑柒年，未扣案販賣毒品所得新臺幣貳│
│    │      │            │          │元        │仟元與潘冠里連帶沒收，如全部或一部│
│    │      │            │          │          │不能沒收時，以其財產抵償之。扣案之│
│    │      │            │          │          │甲基安非他命壹包（驗餘含塑膠袋及標│
│    │      │            │          │          │籤重零點肆柒捌公克），沒收銷燬之。│
│    │      │            │          │          │扣案行動電話壹支（含0000000000號SI│
│    │      │            │          │          │M 卡一張）沒收。                  │
├──┤      ├──────┼─────┼─────┼─────────────────┤
│ 5  │      │96年12月24日│雲林縣虎尾│安非他命，│乙○○共同販賣第二級毒品，處有期徒│
│    │      │12時許      │鎮廉使里廉│3500元    │刑柒年，未扣案販賣毒品所得新臺幣參│
│    │      │            │使4120號  │          │仟伍佰元與潘冠里連帶沒收，如全部或│
│    │      │            │          │          │一部不能沒收時，以其財產抵償之。扣│
│    │      │            │          │          │案之甲基安非他命壹包（驗餘含塑膠袋│
│    │      │            │          │          │及標籤重零點肆柒捌公克），沒收銷燬│
│    │      │            │          │          │之。扣案行動電話壹支（含0000000000│
│    │      │            │          │          │號SIM 卡一張）沒收。              │
├──┤      ├──────┼─────┼─────┼─────────────────┤
│ 6  │      │97年1 月14日│某國小    │安非他命1 │乙○○共同販賣第二級毒品，處有期徒│
│    │      │18時許      │          │包，1000  │刑柒年，未扣案販賣毒品所得新臺幣壹│
│    │      │            │          │元        │仟元與潘冠里連帶沒收，如全部或一部│
│    │      │            │          │          │不能沒收時，以其財產抵償之。扣案之│
│    │      │            │          │          │甲基安非他命壹包（驗餘含塑膠袋及標│
│    │      │            │          │          │籤重零點肆柒捌公克），沒收銷燬之。│
│    │      │            │          │          │扣案行動電話壹支（含0000000000號SI│
│    │      │            │          │          │M 卡一張）沒收。                  │
├──┼───┼──────┼─────┼─────┼─────────────────┤
│ 7  │黃健源│97年1 月10日│雲林縣虎尾│安非他命1 │乙○○共同販賣第二級毒品，處有期徒│
│    │      │            │鎮廉使里廉│包，1000  │刑柒年，未扣案販賣毒品所得新臺幣壹│
│    │      │            │使4120號  │元        │仟元與潘冠里連帶沒收，如全部或一部│
│    │      │            │          │          │不能沒收時，以其財產抵償之。扣案之│
│    │      │            │          │          │甲基安非他命壹包（驗餘含塑膠袋及標│
│    │      │            │          │          │籤重零點肆柒捌公克），沒收銷燬之。│
│    │      │            │          │          │扣案行動電話壹支（含0000000000號SI│
│    │      │            │          │          │M 卡一張）沒收。                  │
├──┼───┼──────┼─────┼─────┼─────────────────┤
│ 8  │李新堂│96年9 月17日│與乙○○相│安非他命1 │乙○○共同販賣第二級毒品，處有期徒│
│    │      │            │約在雲林縣│包，1000  │刑柒年，未扣案販賣毒品所得新臺幣壹│
│    │      │            │虎尾鎮某道│元        │仟元與潘冠里連帶沒收，如全部或一部│
│    │      │            │路旁等地，│          │不能沒收時，以其財產抵償之。扣案之│
│    │      │            │向乙○○、│          │甲基安非他命壹包（驗餘含塑膠袋及標│
│    │      │            │潘冠里購買│          │籤重零點肆柒捌公克），沒收銷燬之。│
│    │      │            │          │          │扣案行動電話壹支（含0000000000號SI│
│    │      │            │          │          │M 卡一張）沒收。                  │
├──┤      ├──────┼─────┼─────┼─────────────────┤
│ 9  │      │96年9 月23日│與乙○○相│安非他命1 │乙○○共同販賣第二級毒品，處有期徒│
│    │      │            │約在雲林縣│包，1000  │刑柒年，未扣案販賣毒品所得新臺幣壹│
│    │      │            │虎尾鎮某道│元        │仟元與潘冠里連帶沒收，如全部或一部│
│    │      │            │路旁等地，│          │不能沒收時，以其財產抵償之。扣案之│
│    │      │            │向乙○○、│          │甲基安非他命壹包（驗餘含塑膠袋及標│
│    │      │            │潘冠里購買│          │籤重零點肆柒捌公克），沒收銷燬之。│
│    │      │            │          │          │扣案行動電話壹支（含0000000000號SI│
│    │      │            │          │          │M 卡一張）沒收。                  │
├──┤      ├──────┼─────┼─────┼─────────────────┤
│ 10 │      │96年9 月26日│與乙○○相│安非他命1 │乙○○共同販賣第二級毒品，處有期徒│
│    │      │            │約在雲林縣│包，1000  │刑柒年，未扣案販賣毒品所得新臺幣壹│
│    │      │            │虎尾鎮某道│元        │仟元與潘冠里連帶沒收，如全部或一部│
│    │      │            │路旁等地，│          │不能沒收時，以其財產抵償之。扣案之│
│    │      │            │向乙○○、│          │甲基安非他命壹包（驗餘含塑膠袋及標│
│    │      │            │潘冠里購買│          │籤重零點肆柒捌公克），沒收銷燬之。│
│    │      │            │          │          │扣案行動電話壹支（含0000000000號SI│
│    │      │            │          │          │M 卡一張）沒收。                  │
├──┤      ├──────┼─────┼─────┼─────────────────┤
│ 11 │      │96年9 月27日│與乙○○相│安非他命  │乙○○共同販賣第二級毒品，處有期徒│
│    │      │            │約在雲林縣│1/4 錢，  │刑柒年，未扣案販賣毒品所得新臺幣參│
│    │      │            │虎尾鎮某道│3500元    │仟伍佰元與潘冠里連帶沒收，如全部或│
│    │      │            │路旁等地，│          │一部不能沒收時，以其財產抵償之。扣│
│    │      │            │向乙○○、│          │案之甲基安非他命壹包（驗餘含塑膠袋│
│    │      │            │潘冠里購買│          │及標籤重零點肆柒捌公克），沒收銷燬│
│    │      │            │          │          │之。扣案行動電話壹支（含0000000000│
│    │      │            │          │          │號SIM 卡一張）沒收。              │
├──┤      ├──────┼─────┼─────┼─────────────────┤
│ 12 │      │96年10月13日│與乙○○相│安非他命1 │乙○○共同販賣第二級毒品，處有期徒│
│    │      │            │約在雲林縣│包，1000  │刑柒年，未扣案販賣毒品所得新臺幣壹│
│    │      │            │虎尾鎮某道│元        │仟元與潘冠里連帶沒收，如全部或一部│
│    │      │            │路旁等地，│          │不能沒收時，以其財產抵償之。扣案之│
│    │      │            │向乙○○、│          │甲基安非他命壹包（驗餘含塑膠袋及標│
│    │      │            │潘冠里購買│          │籤重零點肆柒捌公克），沒收銷燬之。│
│    │      │            │          │          │扣案行動電話壹支（含0000000000號SI│
│    │      │            │          │          │M 卡一張）沒收。                  │
├──┼───┼──────┼─────┼─────┼─────────────────┤
│ 13 │陳憲彰│96年4 月間起│乙○○位於│安非他命1 │乙○○共同販賣第二級毒品，處有期徒│
│    │      │至同年11月19│雲林縣虎尾│包，1000  │刑柒年，未扣案販賣毒品所得新臺幣壹│
│    │      │日止        │鎮廉使里住│元        │仟元與潘冠里連帶沒收，如全部或一部│
│    │      │            │處等地    │          │不能沒收時，以其財產抵償之。扣案之│
│    │      │            │          │          │甲基安非他命壹包（驗餘含塑膠袋及標│
│    │      │            │          │          │籤重零點肆柒捌公克），沒收銷燬之。│
│    │      │            │          │          │扣案行動電話壹支（含0000000000號SI│
│    │      │            │          │          │M 卡一張）沒收。                  │
├──┤      │            ├─────┼─────┼─────────────────┤
│ 14 │      │            │乙○○位於│安非他命1 │乙○○共同販賣第二級毒品，處有期徒│                                              │
│    │      │            │雲林縣虎尾│包，1000  │刑柒年，未扣案販賣毒品所得新臺幣壹│
│    │      │            │鎮廉使里住│元        │仟元與潘冠里連帶沒收，如全部或一部│
│    │      │            │處等地    │          │不能沒收時，以其財產抵償之。扣案之│
│    │      │            │          │          │甲基安非他命壹包（驗餘含塑膠袋及標│
│    │      │            │          │          │籤重零點肆柒捌公克），沒收銷燬之。│
│    │      │            │          │          │扣案行動電話壹支（含0000000000號SI│
│    │      │            │          │          │M 卡一張）沒收。                  │
├──┤      │            ├─────┼─────┼─────────────────┤
│ 15 │      │            │乙○○位於│安非他命1 │乙○○共同販賣第二級毒品，處有期徒│
│    │      │            │雲林縣虎尾│包，1000  │刑柒年，未扣案販賣毒品所得新臺幣壹│
│    │      │            │鎮廉使里住│元        │仟元與潘冠里連帶沒收，如全部或一部│
│    │      │            │處等地    │          │不能沒收時，以其財產抵償之。扣案之│
│    │      │            │          │          │甲基安非他命壹包（驗餘含塑膠袋及標│
│    │      │            │          │          │籤重零點肆柒捌公克），沒收銷燬之。│
│    │      │            │          │          │扣案行動電話壹支（含0000000000號SI│
│    │      │            │          │          │M 卡一張）沒收。                  │
├──┤      │            ├─────┼─────┼─────────────────┤
│ 16 │      │            │乙○○位於│安非他命1 │乙○○共同販賣第二級毒品，處有期徒│
│    │      │            │雲林縣虎尾│包，1000  │刑柒年，未扣案販賣毒品所得新臺幣壹│
│    │      │            │鎮廉使里住│元        │仟元與潘冠里連帶沒收，如全部或一部│
│    │      │            │處等地    │          │不能沒收時，以其財產抵償之。扣案之│
│    │      │            │          │          │甲基安非他命壹包（驗餘含塑膠袋及標│
│    │      │            │          │          │籤重零點肆柒捌公克），沒收銷燬之。│
│    │      │            │          │          │扣案行動電話壹支（含0000000000號SI│
│    │      │            │          │          │M 卡一張）沒收。                  │
├──┤      │            ├─────┼─────┼─────────────────┤
│ 17 │      │            │乙○○位於│安非他命1 │乙○○共同販賣第二級毒品，處有期徒│
│    │      │            │雲林縣虎尾│包，1000  │刑柒年，未扣案販賣毒品所得新臺幣壹│
│    │      │            │鎮廉使里住│元        │仟元與潘冠里連帶沒收，如全部或一部│
│    │      │            │處等地    │          │不能沒收時，以其財產抵償之。扣案之│
│    │      │            │          │          │甲基安非他命壹包（驗餘含塑膠袋及標│
│    │      │            │          │          │籤重零點肆柒捌公克），沒收銷燬之。│
│    │      │            │          │          │扣案行動電話壹支（含0000000000號SI│
│    │      │            │          │          │M 卡一張）沒收。                  │
├──┤      │            ├─────┼─────┼─────────────────┤
│ 18 │      │            │乙○○位於│安非他命1 │乙○○共同販賣第二級毒品，處有期徒│
│    │      │            │雲林縣虎尾│包，1000  │刑柒年，未扣案販賣毒品所得新臺幣壹│
│    │      │            │鎮廉使里住│元        │仟元與潘冠里連帶沒收，如全部或一部│
│    │      │            │處等地    │          │不能沒收時，以其財產抵償之。扣案之│
│    │      │            │          │          │甲基安非他命壹包（驗餘含塑膠袋及標│
│    │      │            │          │          │籤重零點肆柒捌公克），沒收銷燬之。│
│    │      │            │          │          │扣案行動電話壹支（含0000000000號SI│
│    │      │            │          │          │M 卡一張）沒收。                  │
├──┤      │            ├─────┼─────┼─────────────────┤
│ 19 │      │            │乙○○位於│安非他命1 │乙○○共同販賣第二級毒品，處有期徒│
│    │      │            │雲林縣虎尾│包，1000  │刑柒年，未扣案販賣毒品所得新臺幣壹│
│    │      │            │鎮廉使里住│元        │仟元與潘冠里連帶沒收，如全部或一部│
│    │      │            │處等地    │          │不能沒收時，以其財產抵償之。扣案之│
│    │      │            │          │          │甲基安非他命壹包（驗餘含塑膠袋及標│
│    │      │            │          │          │籤重零點肆柒捌公克），沒收銷燬之。│
│    │      │            │          │          │扣案行動電話壹支（含0000000000號SI│
│    │      │            │          │          │M 卡一張）沒收。                  │
├──┤      │            ├─────┼─────┼─────────────────┤
│ 20 │      │            │乙○○位於│安非他命1 │乙○○共同販賣第二級毒品，處有期徒│
│    │      │            │雲林縣虎尾│包，1000  │刑柒年，未扣案販賣毒品所得新臺幣壹│
│    │      │            │鎮廉使里住│元        │仟元與潘冠里連帶沒收，如全部或一部│
│    │      │            │處等地    │          │不能沒收時，以其財產抵償之。扣案之│
│    │      │            │          │          │甲基安非他命壹包（驗餘含塑膠袋及標│
│    │      │            │          │          │籤重零點肆柒捌公克），沒收銷燬之。│
│    │      │            │          │          │扣案行動電話壹支（含0000000000號SI│
│    │      │            │          │          │M 卡一張）沒收。                  │
├──┤      │            ├─────┼─────┼─────────────────┤
│ 21 │      │            │乙○○位於│安非他命1 │乙○○共同販賣第二級毒品，處有期徒│
│    │      │            │雲林縣虎尾│包，1000  │刑柒年，未扣案販賣毒品所得新臺幣壹│
│    │      │            │鎮廉使里住│元        │仟元與潘冠里連帶沒收，如全部或一部│
│    │      │            │處等地    │          │不能沒收時，以其財產抵償之。扣案之│
│    │      │            │          │          │甲基安非他命壹包（驗餘含塑膠袋及標│
│    │      │            │          │          │籤重零點肆柒捌公克），沒收銷燬之。│
│    │      │            │          │          │扣案行動電話壹支（含0000000000號SI│
│    │      │            │          │          │M 卡一張）沒收。                  │
├──┤      │            ├─────┼─────┼─────────────────┤
│ 22 │      │            │乙○○位於│安非他命1 │乙○○共同販賣第二級毒品，處有期徒│
│    │      │            │雲林縣虎尾│包，1000  │刑柒年，未扣案販賣毒品所得新臺幣壹│
│    │      │            │鎮廉使里住│元        │仟元與潘冠里連帶沒收，如全部或一部│
│    │      │            │處等地    │          │不能沒收時，以其財產抵償之。扣案之│
│    │      │            │          │          │甲基安非他命壹包（驗餘含塑膠袋及標│
│    │      │            │          │          │籤重零點肆柒捌公克），沒收銷燬之。│
│    │      │            │          │          │扣案行動電話壹支（含0000000000號SI│
│    │      │            │          │          │M 卡一張）沒收。                  │
├──┤      │            ├─────┼─────┼─────────────────┤
│ 23 │      │            │乙○○位於│安非他命1 │乙○○共同販賣第二級毒品，處有期徒│
│    │      │            │雲林縣虎尾│包，1000  │刑柒年，未扣案販賣毒品所得新臺幣壹│
│    │      │            │鎮廉使里住│元        │仟元與潘冠里連帶沒收，如全部或一部│
│    │      │            │處等地    │          │不能沒收時，以其財產抵償之。扣案之│
│    │      │            │          │          │甲基安非他命壹包（驗餘含塑膠袋及標│
│    │      │            │          │          │籤重零點肆柒捌公克），沒收銷燬之。│
│    │      │            │          │          │扣案行動電話壹支（含0000000000號SI│
│    │      │            │          │          │M 卡一張）沒收。                  │
├──┤      │            ├─────┼─────┼─────────────────┤
│ 24 │      │            │乙○○位於│安非他命1 │乙○○共同販賣第二級毒品，處有期徒│
│    │      │            │雲林縣虎尾│包，1000  │刑柒年，未扣案販賣毒品所得新臺幣壹│
│    │      │            │鎮廉使里住│元        │仟元與潘冠里連帶沒收，如全部或一部│
│    │      │            │處等地    │          │不能沒收時，以其財產抵償之。扣案之│
│    │      │            │          │          │甲基安非他命壹包（驗餘含塑膠袋及標│
│    │      │            │          │          │籤重零點肆柒捌公克），沒收銷燬之。│
│    │      │            │          │          │扣案行動電話壹支（含0000000000號SI│
│    │      │            │          │          │M 卡一張）沒收。                  │
├──┤      │            ├─────┼─────┼─────────────────┤
│ 25 │      │            │乙○○位於│安非他命1 │乙○○共同販賣第二級毒品，處有期徒│
│    │      │            │雲林縣虎尾│包，1000  │刑柒年，未扣案販賣毒品所得新臺幣壹│
│    │      │            │鎮廉使里住│元        │仟元與潘冠里連帶沒收，如全部或一部│
│    │      │            │處等地    │          │不能沒收時，以其財產抵償之。扣案之│
│    │      │            │          │          │甲基安非他命壹包（驗餘含塑膠袋及標│
│    │      │            │          │          │籤重零點肆柒捌公克），沒收銷燬之。│
│    │      │            │          │          │扣案行動電話壹支（含0000000000號SI│
│    │      │            │          │          │M 卡一張）沒收。                  │
├──┤      │            ├─────┼─────┼─────────────────┤
│ 26 │      │            │乙○○位於│安非他命1 │乙○○共同販賣第二級毒品，處有期徒│
│    │      │            │雲林縣虎尾│包，1000  │刑柒年，未扣案販賣毒品所得新臺幣壹│
│    │      │            │鎮廉使里住│元        │仟元與潘冠里連帶沒收，如全部或一部│
│    │      │            │處等地    │          │不能沒收時，以其財產抵償之。扣案之│
│    │      │            │          │          │甲基安非他命壹包（驗餘含塑膠袋及標│
│    │      │            │          │          │籤重零點肆柒捌公克），沒收銷燬之。│
│    │      │            │          │          │扣案行動電話壹支（含0000000000號SI│
│    │      │            │          │          │M 卡一張）沒收。                  │
├──┤      │            ├─────┼─────┼─────────────────┤
│ 27 │      │            │乙○○位於│安非他命1 │乙○○共同販賣第二級毒品，處有期徒│
│    │      │            │雲林縣虎尾│包，1000  │刑柒年，未扣案販賣毒品所得新臺幣壹│
│    │      │            │鎮廉使里住│元        │仟元與潘冠里連帶沒收，如全部或一部│
│    │      │            │處等地    │          │不能沒收時，以其財產抵償之。扣案之│
│    │      │            │          │          │甲基安非他命壹包（驗餘含塑膠袋及標│
│    │      │            │          │          │籤重零點肆柒捌公克），沒收銷燬之。│
│    │      │            │          │          │扣案行動電話壹支（含0000000000號SI│
│    │      │            │          │          │M 卡一張）沒收。                  │
├──┤      │            ├─────┼─────┼─────────────────┤
│ 28 │      │            │乙○○位於│安非他命1 │乙○○共同販賣第二級毒品，處有期徒│
│    │      │            │雲林縣虎尾│包，500 元│刑柒年，未扣案販賣毒品所得新臺幣伍│
│    │      │            │鎮廉使里住│          │佰元與潘冠里連帶沒收，如全部或一部│
│    │      │            │處等地    │          │不能沒收時，以其財產抵償之。扣案之│
│    │      │            │          │          │甲基安非他命壹包（驗餘含塑膠袋及標│
│    │      │            │          │          │籤重零點肆柒捌公克），沒收銷燬之。│
│    │      │            │          │          │扣案行動電話壹支（含0000000000號SI│
│    │      │            │          │          │M 卡一張）沒收。                  │
├──┤      │            ├─────┼─────┼─────────────────┤
│ 29 │      │            │乙○○位於│安非他命1 │乙○○共同販賣第二級毒品，處有期徒│
│    │      │            │雲林縣虎尾│包，4000  │刑柒年，未扣案販賣毒品所得新臺幣肆│
│    │      │            │鎮廉使里住│元        │仟元與潘冠里連帶沒收，如全部或一部│
│    │      │            │處等地    │          │不能沒收時，以其財產抵償之。扣案之│
│    │      │            │          │          │甲基安非他命壹包（驗餘含塑膠袋及標│
│    │      │            │          │          │籤重零點肆柒捌公克），沒收銷燬之。│
│    │      │            │          │          │扣案行動電話壹支（含0000000000號SI│
│    │      │            │          │          │M 卡一張）沒收。                  │
├──┼───┼──────┼─────┼─────┼─────────────────┤
│ 30 │黃小琪│96年1 月間起│潘冠里位於│安非他命1 │乙○○共同販賣第二級毒品，處有期徒│
│    │      │至97年1 月間│雲林縣虎尾│包，500 元│刑柒年，未扣案販賣毒品所得新臺幣伍│
│    │      │止          │鎮廉使里住│          │佰元與潘冠里連帶沒收，如全部或一部│
│    │      │            │處、黃小琪│          │不能沒收時，以其財產抵償之。扣案之│
│    │      │            │位於雲林縣│          │甲基安非他命壹包（驗餘含塑膠袋及標│
│    │      │            │土庫鎮溪邊│          │籤重零點肆柒捌公克），沒收銷燬之。│
│    │      │            │里住處附近│          │扣案行動電話壹支（含0000000000號SI│
│    │      │            │等處      │          │M 卡一張）沒收。                  │
├──┤      │            ├─────┼─────┼─────────────────┤
│ 31 │      │            │潘冠里位於│安非他命1 │乙○○共同販賣第二級毒品，處有期徒│
│    │      │            │雲林縣虎尾│包，500 元│刑柒年，未扣案販賣毒品所得新臺幣伍│
│    │      │            │鎮廉使里住│          │佰元與潘冠里連帶沒收，如全部或一部│
│    │      │            │處、黃小琪│          │不能沒收時，以其財產抵償之。扣案之│
│    │      │            │位於雲林縣│          │甲基安非他命壹包（驗餘含塑膠袋及標│
│    │      │            │土庫鎮溪邊│          │籤重零點肆柒捌公克），沒收銷燬之。│
│    │      │            │里住處附近│          │扣案行動電話壹支（含0000000000號SI│
│    │      │            │等處      │          │M 卡一張）沒收。                  │
├──┤      │            ├─────┼─────┼─────────────────┤
│ 32 │      │            │潘冠里位於│安非他命1 │乙○○共同販賣第二級毒品，處有期徒│
│    │      │            │雲林縣虎尾│包，2000  │刑柒年，未扣案販賣毒品所得新臺幣貳│
│    │      │            │鎮廉使里住│元        │仟元與潘冠里連帶沒收，如全部或一部│
│    │      │            │處、黃小琪│          │不能沒收時，以其財產抵償之。扣案之│
│    │      │            │位於雲林縣│          │甲基安非他命壹包（驗餘含塑膠袋及標│
│    │      │            │土庫鎮溪邊│          │籤重零點肆柒捌公克），沒收銷燬之。│
│    │      │            │里住處附近│          │扣案行動電話壹支（含0000000000號SI│
│    │      │            │等處      │          │M 卡一張）沒收。                  │
├──┤      │            ├─────┼─────┼─────────────────┤
│ 33 │      │            │潘冠里位於│安非他命1 │乙○○共同販賣第二級毒品，處有期徒│
│    │      │            │雲林縣虎尾│包，1000  │刑柒年，未扣案販賣毒品所得新臺幣壹│
│    │      │            │鎮廉使里住│元        │仟元與潘冠里連帶沒收，如全部或一部│
│    │      │            │處、黃小琪│          │不能沒收時，以其財產抵償之。扣案之│
│    │      │            │位於雲林縣│          │甲基安非他命壹包（驗餘含塑膠袋及標│
│    │      │            │土庫鎮溪邊│          │籤重零點肆柒捌公克），沒收銷燬之。│
│    │      │            │里住處附近│          │扣案行動電話壹支（含0000000000號SI│
│    │      │            │等處      │          │M 卡一張）沒收。                  │
├──┤      │            ├─────┼─────┼─────────────────┤
│ 34 │      │            │潘冠里位於│安非他命1 │乙○○共同販賣第二級毒品，處有期徒│
│    │      │            │雲林縣虎尾│包，1000  │刑柒年，未扣案販賣毒品所得新臺幣壹│
│    │      │            │鎮廉使里住│元        │仟元與潘冠里連帶沒收，如全部或一部│
│    │      │            │處、黃小琪│          │不能沒收時，以其財產抵償之。扣案之│
│    │      │            │位於雲林縣│          │甲基安非他命壹包（驗餘含塑膠袋及標│
│    │      │            │土庫鎮溪邊│          │籤重零點肆柒捌公克），沒收銷燬之。│
│    │      │            │里住處附近│          │扣案行動電話壹支（含0000000000號SI│
│    │      │            │等處      │          │M 卡一張）沒收。                  │
├──┤      │            ├─────┼─────┼─────────────────┤
│ 35 │      │            │潘冠里位於│安非他命1 │乙○○共同販賣第二級毒品，處有期徒│
│    │      │            │雲林縣虎尾│包，1000  │刑柒年，未扣案販賣毒品所得新臺幣壹│
│    │      │            │鎮廉使里住│元        │仟元與潘冠里連帶沒收，如全部或一部│
│    │      │            │處、黃小琪│          │不能沒收時，以其財產抵償之。扣案之│
│    │      │            │位於雲林縣│          │甲基安非他命壹包（驗餘含塑膠袋及標│
│    │      │            │土庫鎮溪邊│          │籤重零點肆柒捌公克），沒收銷燬之。│
│    │      │            │里住處附近│          │扣案行動電話壹支（含0000000000號SI│
│    │      │            │等處      │          │M 卡一張）沒收。                  │
├──┤      │            ├─────┼─────┼─────────────────┤
│ 36 │      │            │潘冠里位於│安非他命1 │乙○○共同販賣第二級毒品，處有期徒│
│    │      │            │雲林縣虎尾│包，1000  │刑柒年，未扣案販賣毒品所得新臺幣壹│
│    │      │            │鎮廉使里住│元        │仟元與潘冠里連帶沒收，如全部或一部│
│    │      │            │處、黃小琪│          │不能沒收時，以其財產抵償之。扣案之│
│    │      │            │位於雲林縣│          │甲基安非他命壹包（驗餘含塑膠袋及標│
│    │      │            │土庫鎮溪邊│          │籤重零點肆柒捌公克），沒收銷燬之。│
│    │      │            │里住處附近│          │扣案行動電話壹支（含0000000000號SI│
│    │      │            │等處      │          │M 卡一張）沒收。                  │
├──┤      │            ├─────┼─────┼─────────────────┤
│ 37 │      │            │潘冠里位於│安非他命1 │乙○○共同販賣第二級毒品，處有期徒│
│    │      │            │雲林縣虎尾│包，1000  │刑柒年，未扣案販賣毒品所得新臺幣壹│
│    │      │            │鎮廉使里住│元        │仟元與潘冠里連帶沒收，如全部或一部│
│    │      │            │處、黃小琪│          │不能沒收時，以其財產抵償之。扣案之│
│    │      │            │位於雲林縣│          │甲基安非他命壹包（驗餘含塑膠袋及標│
│    │      │            │土庫鎮溪邊│          │籤重零點肆柒捌公克），沒收銷燬之。│
│    │      │            │里住處附近│          │扣案行動電話壹支（含0000000000號SI│
│    │      │            │等處      │          │M 卡一張）沒收。                  │
├──┤      │            ├─────┼─────┼─────────────────┤
│ 38 │      │            │潘冠里位於│安非他命1 │乙○○共同販賣第二級毒品，處有期徒│
│    │      │            │雲林縣虎尾│包，1000  │刑柒年，未扣案販賣毒品所得新臺幣壹│
│    │      │            │鎮廉使里住│元        │仟元與潘冠里連帶沒收，如全部或一部│
│    │      │            │處、黃小琪│          │不能沒收時，以其財產抵償之。扣案之│
│    │      │            │位於雲林縣│          │甲基安非他命壹包（驗餘含塑膠袋及標│
│    │      │            │土庫鎮溪邊│          │籤重零點肆柒捌公克），沒收銷燬之。│
│    │      │            │里住處附近│          │扣案行動電話壹支（含0000000000號SI│
│    │      │            │等處      │          │M 卡一張）沒收。                  │
├──┤      │            ├─────┼─────┼─────────────────┤
│ 39 │      │            │潘冠里位雲│安非他命1 │乙○○共同販賣第二級毒品，處有期徒│
│    │      │            │林縣於虎尾│包，1000  │刑柒年，未扣案販賣毒品所得新臺幣壹│
│    │      │            │鎮廉使里住│元        │仟元與潘冠里連帶沒收，如全部或一部│
│    │      │            │處、黃小琪│          │不能沒收時，以其財產抵償之。扣案之│
│    │      │            │位於雲林縣│          │甲基安非他命壹包（驗餘含塑膠袋及標│
│    │      │            │土庫鎮溪邊│          │籤重零點肆柒捌公克），沒收銷燬之。│
│    │      │            │里住處附近│          │扣案行動電話壹支（含0000000000號SI│
│    │      │            │等處      │          │M 卡一張）沒收。                  │
├──┼───┼──────┼─────┼─────┼─────────────────┤
│ 40 │王森永│96年12月30日│乙○○位於│安非他命1 │乙○○共同販賣第二級毒品，處有期徒│
│    │      │            │雲林縣虎尾│包，1000  │刑柒年，未扣案販賣毒品所得新臺幣壹│
│    │      │            │鎮廉使里住│元        │仟元與潘冠里連帶沒收，如全部或一部│
│    │      │            │處        │          │不能沒收時，以其財產抵償之。扣案之│
│    │      │            │          │          │甲基安非他命壹包（驗餘含塑膠袋及標│
│    │      │            │          │          │籤重零點肆柒捌公克），沒收銷燬之。│
│    │      │            │          │          │扣案行動電話壹支（含0000000000號SI│
│    │      │            │          │          │M 卡一張）沒收。                  │
├──┤      ├──────┼─────┼─────┼─────────────────┤
│ 41 │      │96年12月31日│乙○○位於│安非他命1 │乙○○共同販賣第二級毒品，處有期徒│
│    │      │            │雲林縣虎尾│包，2000  │刑柒年，未扣案販賣毒品所得新臺幣貳│
│    │      │            │鎮廉使里住│元        │仟元與潘冠里連帶沒收，如全部或一部│
│    │      │            │處        │          │不能沒收時，以其財產抵償之。扣案之│
│    │      │            │          │          │甲基安非他命壹包（驗餘含塑膠袋及標│
│    │      │            │          │          │籤重零點肆柒捌公克），沒收銷燬之。│
│    │      │            │          │          │扣案行動電話壹支（含0000000000號SI│
│    │      │            │          │          │M 卡一張）沒收。                  │
├──┼───┼──────┼─────┼─────┼─────────────────┤
│ 42 │郭周旺│96年11月10日│雲林縣虎尾│安非他命1 │乙○○共同販賣第二級毒品，處有期徒│
│    │      │            │鎮廉使里廉│包，1000  │刑柒年，未扣案販賣毒品所得新臺幣壹│
│    │      │            │使4120號  │元        │仟元與潘冠里連帶沒收，如全部或一部│
│    │      │            │          │          │不能沒收時，以其財產抵償之。扣案之│
│    │      │            │          │          │甲基安非他命壹包（驗餘含塑膠袋及標│
│    │      │            │          │          │籤重零點肆柒捌公克），沒收銷燬之。│
│    │      │            │          │          │扣案行動電話壹支（含0000000000號SI│
│    │      │            │          │          │M 卡一張）沒收。                  │
├──┼───┼──────┼─────┼─────┼─────────────────┤
│ 43 │林建銘│96年9 月18日│雲林縣虎尾│安非他命1 │乙○○共同販賣第二級毒品，處有期徒│
│    │      │18時11分許  │鎮區上│包，500 元│刑柒年，未扣案販賣毒品所得新臺幣伍│
│    │      │            │          │          │佰元與潘冠里連帶沒收，如全部或一部│
│    │      │            │          │          │不能沒收時，以其財產抵償之。扣案之│
│    │      │            │          │          │甲基安非他命壹包（驗餘含塑膠袋及標│
│    │      │            │          │          │籤重零點肆柒捌公克），沒收銷燬之。│
│    │      │            │          │          │扣案行動電話壹支（含0000000000號SI│
│    │      │            │          │          │M 卡一張）沒收。                  │
├──┤      ├──────┼─────┼─────┼─────────────────┤
│ 44 │      │96年9 月20日│雲林縣虎尾│安非他命1 │乙○○共同販賣第二級毒品，處有期徒│
│    │      │23時58分許  │鎮廉使里廉│包，500 元│刑柒年，未扣案販賣毒品所得新臺幣伍│
│    │      │            │使4120號  │          │佰元與潘冠里連帶沒收，如全部或一部│
│    │      │            │          │          │不能沒收時，以其財產抵償之。扣案之│
│    │      │            │          │          │甲基安非他命壹包（驗餘含塑膠袋及標│
│    │      │            │          │          │籤重零點肆柒捌公克），沒收銷燬之。│
│    │      │            │          │          │扣案行動電話壹支（含0000000000號SI│
│    │      │            │          │          │M 卡一張）沒收。                  │
├──┤      ├──────┼─────┼─────┼─────────────────┤
│ 45 │      │96年9 月24日│雲林縣虎尾│安非他命，│乙○○共同販賣第二級毒品，處有期徒│
│    │      │20時51分    │鎮廉使里廉│1000元    │刑柒年，未扣案販賣毒品所得新臺幣壹│
│    │      │            │使741 號  │          │仟元與潘冠里連帶沒收，如全部或一部│
│    │      │            │          │          │不能沒收時，以其財產抵償之。扣案之│
│    │      │            │          │          │甲基安非他命壹包（驗餘含塑膠袋及標│
│    │      │            │          │          │籤重零點肆柒捌公克），沒收銷燬之。│
│    │      │            │          │          │扣案行動電話壹支（含0000000000號SI│
│    │      │            │          │          │M 卡一張）沒收。                  │
├──┤      ├──────┼─────┼─────┼─────────────────┤
│ 46 │      │96年10月1 日│雲林縣虎尾│安非他命1 │乙○○共同販賣第二級毒品，處有期徒│
│    │      │11時37分許  │鎮虎尾國中│包，1000  │刑柒年，未扣案販賣毒品所得新臺幣壹│
│    │      │            │旁        │元        │仟元與潘冠里連帶沒收，如全部或一部│
│    │      │            │          │          │不能沒收時，以其財產抵償之。扣案之│
│    │      │            │          │          │甲基安非他命壹包（驗餘含塑膠袋及標│
│    │      │            │          │          │籤重零點肆柒捌公克），沒收銷燬之。│
│    │      │            │          │          │扣案行動電話壹支（含0000000000號SI│
│    │      │            │          │          │M 卡一張）沒收。                  │
├──┤      ├──────┼─────┼─────┼─────────────────┤
│ 47 │      │96年10月5 日│雲林縣虎尾│安非他命1 │乙○○共同販賣第二級毒品，處有期徒│
│    │      │13時40分    │鎮廉使里廉│包，1000  │刑柒年，未扣案販賣毒品所得新臺幣壹│
│    │      │            │使741 號  │元        │仟元與潘冠里連帶沒收，如全部或一部│
│    │      │            │          │          │不能沒收時，以其財產抵償之。扣案之│
│    │      │            │          │          │甲基安非他命壹包（驗餘含塑膠袋及標│
│    │      │            │          │          │籤重零點肆柒捌公克），沒收銷燬之。│
│    │      │            │          │          │扣案行動電話壹支（含0000000000號SI│
│    │      │            │          │          │M 卡一張）沒收。                  │
├──┤      ├──────┼─────┼─────┼─────────────────┤
│ 48 │      │96年10月14日│雲林縣虎尾│安非他命1 │乙○○共同販賣第二級毒品，處有期徒│
│    │      │19時19分許  │鎮虎尾國中│包，1000  │刑柒年，未扣案販賣毒品所得新臺幣壹│
│    │      │            │門口      │元        │仟元與潘冠里連帶沒收，如全部或一部│
│    │      │            │          │          │不能沒收時，以其財產抵償之。扣案之│
│    │      │            │          │          │甲基安非他命壹包（驗餘含塑膠袋及標│
│    │      │            │          │          │籤重零點肆柒捌公克），沒收銷燬之。│
│    │      │            │          │          │扣案行動電話壹支（含0000000000號SI│
│    │      │            │          │          │M 卡一張）沒收。                  │
├──┤      ├──────┼─────┼─────┼─────────────────┤
│ 49 │      │96年10月17日│雲林縣虎尾│安非他命1 │乙○○共同販賣第二級毒品，處有期徒│
│    │      │9 時47分後某│鎮廉使里廉│包，1000  │刑柒年，未扣案販賣毒品所得新臺幣壹│
│    │      │時許        │使741 號  │元        │仟元與潘冠里連帶沒收，如全部或一部│
│    │      │            │          │          │不能沒收時，以其財產抵償之。扣案之│
│    │      │            │          │          │甲基安非他命壹包（驗餘含塑膠袋及標│
│    │      │            │          │          │籤重零點肆柒捌公克），沒收銷燬之。│
│    │      │            │          │          │扣案行動電話壹支（含0000000000號SI│
│    │      │            │          │          │M 卡一張）沒收。                  │
├──┤      ├──────┼─────┼─────┼─────────────────┤
│ 50 │      │96年10月17日│雲林縣虎尾│安非他命，│乙○○共同販賣第二級毒品，處有期徒│
│    │      │14時1 分聯繫│鎮廉使里廉│1000元    │刑柒年，未扣案販賣毒品所得新臺幣壹│
│    │      │後某時許    │使741 號  │          │仟元與潘冠里連帶沒收，如全部或一部│
│    │      │            │          │          │不能沒收時，以其財產抵償之。扣案之│
│    │      │            │          │          │甲基安非他命壹包（驗餘含塑膠袋及標│
│    │      │            │          │          │籤重零點肆柒捌公克），沒收銷燬之。│
│    │      │            │          │          │扣案行動電話壹支（含0000000000號SI│
│    │      │            │          │          │M 卡一張）沒收。                  │
├──┤      ├──────┼─────┼─────┼─────────────────┤
│ 51 │      │96年10月28日│雲林縣虎尾│安非他命，│乙○○共同販賣第二級毒品，處有期徒│
│    │      │12時17分後某│鎮某國中旁│1000元    │刑柒年，未扣案販賣毒品所得新臺幣壹│
│    │      │時許        │          │          │仟元與潘冠里連帶沒收，如全部或一部│
│    │      │            │          │          │不能沒收時，以其財產抵償之。扣案之│
│    │      │            │          │          │甲基安非他命壹包（驗餘含塑膠袋及標│
│    │      │            │          │          │籤重零點肆柒捌公克），沒收銷燬之。│
│    │      │            │          │          │扣案行動電話壹支（含0000000000號SI│
│    │      │            │          │          │M 卡一張）沒收。                  │
└──┴───┴──────┴─────┴─────┴─────────────────┘
附表三：轉讓第一級毒品
┌──┬───┬───────┬────────┬─────────┬─────────┐
│編號│轉讓對│   時    間   │    地    點    │   轉讓毒品種類   │  所犯罪名及處罰  │
│    │象    │              │                │                  │                  │
├──┼───┼───────┼────────┼─────────┼─────────┤
│ 1  │許明煌│96年12月12日  │乙○○位於虎尾鎮│海洛因1 包，價值  │乙○○轉讓第一級毒│
│    │      │              │廉使里住處附近  │1000元            │品，處有期徒刑壹年│
│    │      │              │                │                  │。                │
├──┼───┼───────┼────────┼─────────┼─────────┤
│ 2  │謝坤助│96年9 月22日  │雲林縣虎尾鎮廉使│海洛因1 包，價值  │乙○○轉讓第一級毒│
│    │      │              │里廉使741號     │500 元            │品，處有期徒刑壹年│
│    │      │              │                │                  │。                │
├──┤      ├───────┼────────┼─────────┼─────────┤
│ 3  │      │96年10月2 日  │雲林縣虎尾鎮廉使│海洛因1 包，價值  │乙○○轉讓第一級毒│
│    │      │              │里廉使741號     │500 元            │品，處有期徒刑壹年│
│    │      │              │                │                  │。                │
└──┴───┴───────┴────────┴─────────┴─────────┘
附表四：轉讓第二級毒品
┌──┬───┬───────┬────────┬─────────┬─────────┐
│編號│轉讓對│   時    間   │    地    點    │   轉讓毒品種類   │  所犯罪名及處罰  │
│    │象    │              │                │                  │                  │
├──┼───┼───────┼────────┼─────────┼─────────┤
│ 1  │許三益│95年4 月27日後│乙○○在虎尾鎮某│安非他命1 包，價值│乙○○轉讓第二級毒│
│    │      │某日          │產業道路旁      │2000元            │品，處有期徒刑柒月│
│    │      │              │                │                  │，減為有期徒刑參月│
│    │      │              │                │                  │又拾伍日。        │
├──┼───┼───────┼────────┼─────────┼─────────┤
│ 2  │黃健源│96年9 月14日  │雲林縣虎尾鎮廉使│安非他命1 包      │乙○○轉讓第二級毒│
│    │      │              │里              │                  │品，處有期徒刑柒月│
│    │      │              │                │                  │。                │
├──┤      ├───────┼────────┼─────────┼─────────┤
│ 3  │      │97年1 月上旬  │雲林縣虎尾鎮廉使│安非他命1 包      │乙○○轉讓第二級毒│
│    │      │              │里              │                  │品，處有期徒刑柒月│
│    │      │              │                │                  │。                │
├──┤      ├───────┼────────┼─────────┼─────────┤
│ 4  │      │97年1 月17日  │雲林縣虎尾鎮廉使│安非他命1 包      │乙○○轉讓第二級毒│
│    │      │              │里              │                  │品，處有期徒刑柒月│
│    │      │              │                │                  │。                │
├──┼───┼───────┼────────┼─────────┼─────────┤
│ 5  │周椿桂│96年9 月中旬某│雲林縣虎尾鎮空軍│安非他命1 包      │乙○○轉讓第二級毒│
│    │      │日            │基地附近        │（可吸食3 口）    │品，處有期徒刑柒月│
│    │      │              │                │                  │。                │
├──┼───┼───────┼────────┼─────────┼─────────┤
│ 6  │王森永│96年11月、12月│乙○○位於雲林縣│安非他命1 包，價值│乙○○轉讓第二級毒│
│    │      │間            │虎尾鎮廉使里住處│數百元            │品，處有期徒刑柒月│
│    │      │              │及王森永位於雲林│                  │。                │
├──┤      │              │縣西螺鎮鹿場里住├─────────┼─────────┤
│ 7  │      │              │處              │安非他命1 包，價值│乙○○轉讓第二級毒│
│    │      │              │                │數百元            │品，處有期徒刑柒月│
│    │      │              │                │                  │。                │
├──┤      │              │                ├─────────┼─────────┤
│ 8  │      │              │                │安非他命1 包，價值│乙○○轉讓第二級毒│
│    │      │              │                │數百元            │品，處有期徒刑柒月│
│    │      │              │                │                  │。                │
└──┴───┴───────┴────────┴─────────┴─────────┘


司法院資訊處製作；財團法人民間司法改革基金會備份。
